【裁判字號】    92,訴,1102
【裁判日期】    920512
【裁判案由】    毒品危害防制條例
【裁判全文】
臺灣臺中地方法院刑事判決                        九十二年度訴字第一一二號
    公  訴  人  臺灣臺中地方法院檢察署檢察官
    被      告  甲○○
右列被告因違反毒品危害防制條例案件，經檢察官提起公訴（九十一年度毒偵字第一
０八一、一五九六號），本院判決如左：
    主  文
甲○○連續施用第一級毒品，累犯，處有期徒刑柒月。
    事  實
一、甲○○前於民國（下同）八十二年間因肅清煙毒條例案件，經本院判處有期徒刑
    三年，復經臺灣高等法院臺中分院判處上訴駁回確定，於八十六年六月二十四日
    假釋期滿執行完畢；又於九十年間因施用毒品案件，經本院裁定觀察勒戒，而於
    九十年六月間執行觀察勒戒後，因無繼續施用傾向，經臺灣臺中地方法院檢察署
    檢察官於九十年六月十五日以九十年度毒偵字第二九三七號不起處分確定。詎甲
    ○○復基於施用第一級毒品海洛因之概括犯意，自九十年十一月間起至九十一年
    二、三月間止，在臺中縣大里市仁愛醫院等地，以針筒注射方式，約一、二天施
    用一次。嗣於九十年十二月二日十四時二分許，在臺中縣警察局豐原分局馬岡派
    出所接受定期調驗尿液結果，及於九十一年一月二十八日十一時五十七分許，在
    臺中縣警察局豐原分局接受定期調驗尿液結果，均呈嗎啡陽性反應而查獲上情。
    經本院於九十一年六月五日以九十一年度毒聲字第一五四二號裁定送觀察勒戒，
    並自九十二年三月五日起執行觀察勒戒後，經臺中看守所附設勒戒處所認有繼續
    施用傾向。
二、案經臺中縣警察局豐原分局報請臺灣臺中地方法院檢察署檢察官偵查起訴。
    理  由
一、訊據被告甲○○對於右揭時地施用海洛因多次之犯行坦承不諱，且被告於九十年
    十二月二日、九十一年一月二十八日經警採尿以氣相層析質譜儀驗測結果，均呈
    嗎啡陽性反應，有中山醫學大學附設醫院藥物濫用檢測中心尿液檢驗報告書二份
    在卷可參，且財團法人仁愛綜合醫院腫瘤科主治醫師曾顯群亦出具診療說明書說
    明「甲○○自九十年五月至九十一年四月在本院診療期間，並未使用麻醉止痛劑
    處方，例如：嗎啡或可待因等藥物。僅在九十一年二月二日患者因嚴重咳嗽，出
    院時曾開予Codepine藥物鎮咳，為期七日，該處方藥含可待因十毫克。如服藥期
    間是有可能檢出尿液中呈可待因陽性反應，但如相隔時間壹週以上，則應無呈陽
    性反應之可能。」等語，是被告於前揭採尿期間醫院並未開列含嗎啡或可待因藥
    物供服告服用，更足佐證被告前揭自白與事實相符，被告確有施用第一級毒品海
    洛因多次之犯行。又被告前於九十年間因施用毒品案件，經本院裁定觀察勒戒，
    而於九十一年六月間執行觀察勒戒後，因無繼續施用傾向，經臺灣臺中地方法院
    檢察署檢察官於九十年六月十五日以九十年度毒偵字第二九三七號不起訴處分，
    又被告經本院於九十一年六月五日以九十一年度毒聲字第一五四二號裁定觀察勒
    戒，並自九十二年三月五日起執行觀察勒戒後，經臺中看守所附設勒戒處所認定
    有繼續施用毒品傾向等情，有臺灣臺中地方法院檢察署檢察官九十年度毒偵字第
    二九三七號不起訴處分書、臺灣臺中地方法院檢察署刑案資料查註紀錄表、臺灣
    臺中看守所九十二年三月二十五日中所正衛字第０九二０００一０四三號函文在
    卷可佐，足見被告本件施用第一級毒品犯行確係於前次施用毒品犯行經觀察勒戒
    及檢察官為不起訴處分後，於五年內再犯本件施用海洛因犯行，且有繼續施用毒
    品傾向甚明。事証明確，被告右揭施用第一級毒品犯行均堪予認定。
二、核被告甲○○所為，係犯毒品危害防制條例第十條第一項之施用第一級毒品罪。
    被告施用第一級毒品海洛因而持有海洛因之低度行為，應分別為其施用之高度行
    為所吸收，均不另論罪。又被告多次施用海洛因犯行，時間緊接，所犯構成要件
    相同，顯係基於概括犯意反覆為之，為連續犯，論以一罪，並依法加重其刑。又
    被告前於八十二年間因肅清煙毒條例案件，經本院判處有期徒刑三年，復經臺灣
    高等法院臺中分院判處上訴駁回確定，於八十六年六月二十四日假釋期滿執行完
    畢，有臺灣臺中地方法院檢察署刑案資料查註紀錄表在卷可佐，其於五年以內再
    犯本件有期徒刑以上之罪，為累犯，應依刑法第四十七條規定加重其刑並遞加其
    之。爰審酌被告罹有喉癌，有診斷證明書可佐，其因罹有喉癌之心理恐懼，遂再
    次施用海洛因，再考其施用毒品海洛因並無危害他人，本之施用毒品者均有相當
    程度之成癮性及心理依賴，其犯罪心態與一般刑犯罪之本質並不相同，容應以「
    病人」之角度為考量，並側重適當之醫學治療及心理矯治為宜，且被告經施以長
    時間之強制戒治，固屬保安處分之一種，然既與其所應受之刑罰，同係限制人身
    自由，揆諸比例原則，應予適當量刑，暨考其施用海洛因之期間、次數，及其於
    本院審理期間坦承犯行，態度良好等一切情狀，量處如主文所示之刑。
據上論斷，應依刑事訴訟法第二百九十九條第一項前段，毒品危害防制條例第十條第
一項、第二十條第三項，刑法第十一條前段、第五十六條、第四十七條，判決如主文
。
中      華      民      國    九十二    年      五      月     十二     日
                                        臺灣臺中地方法院刑事第四庭
                法  官    黃  家  慧
右正本證明與原本無異。
如不服本判決，應於送達後十日內向本院提出上訴狀(須附繕本)，上訴於台灣高等
法院台中分院。
                                            書記官
中      華      民      國    九十二    年      五      月     十二     日
毒品危害防制條例第十條
施用第一級毒品者，處六月以上五年以下有期徒刑。


司法院資訊處製作；財團法人民間司法改革基金會備份。
